【裁判字號】    99,審抗,94
【裁判日期】    990526
【裁判案由】    本票裁定
【裁判全文】
臺灣臺北地方法院民事裁定              99年度審抗字第94號
抗  告  人  乙○○
相  對  人  萬泰商業銀行股份有限公司
法定代理人  甲○○
上列當事人間請求本票裁定事件，抗告人對於民國 95年12月1日
本院所為95年度票字第129614號之裁定提起抗告，本院裁定如下
：
    主  文
抗告駁回。
抗告程序費用新台幣壹仟元由抗告人負擔。
    理  由
一、本件抗告意旨略以：抗告人所有計程車（車號為930-MG，福
    特六和Tierra；年份為民國 93年1月）已於95年被強制拍賣
    ，相對於原告未清償之金額新台幣（下同） 172,413元所差
    無幾，且第三人林麗滿於 98年9月15日亦自其郵政儲金帳戶
    （帳號為00000000000000）轉入奇異資融帳戶（帳號為000-
    0000000000）現金 5,000元，惟抗告人要求相對人於匯款後
    出具法院相關拍賣文件，皆不得要領，礙於現今世風日下，
    詐騙橫行，為求自保不得不停止匯款，造成誤解，抗告人仍
    有誠意清償，爰於法定期間內提起抗告請准廢棄原裁定云云
    。
二、本件相對人於原審主張：其執有抗告人於民國93年1月7日所
    簽發之本票1紙，金額新台幣430,000元，付款地在臺北市，
    利息按年息 20%計算，免除作成拒絕證書，到期日未載，詎
    相對人於 95年9月10日經提示未獲付款，為此聲請原法院裁
    定准予強制執行。
三、按執票人向本票發票人行使追索權時，得聲請法院裁定後強
    制執行，票據法第 123條定有明文，又付款人為一部分之付
    款時，得要求執票人在票上記載所收金額，並另給收據，此
    於本票亦有準用，票據法第74條第2項及第124條亦有明文。
    本票執票人，依前開規定，聲請法院裁定許可對發票人強制
    執行，性質上係屬非訟事件，此項聲請之裁定及抗告法院之
    裁定，僅依非訟事件程序以審查強制執行許可與否，並無確
    定實體上法律關係存否之效力，如發票人就票據債務之存否
    有爭執時，應由發票人另提起確認之訴，以資解決，此有最
    高法院57年台抗字第76號判例之意旨可資參照。經查，本件
    抗告人所主張前開事由，係關乎兩造間就票據原因關係之債
    權額有無已清償及尚有若干欠款等之問題，屬實體法上之爭
    執，依上開說明，非訟程序不得加以審究。而抗告人既對系
    爭本票之簽發形式上無爭執，則原審就系爭本票所為准予強
    制執行之裁定，於法並無不合，至於本件抗告人抗告意旨所
    爭執之前開實體爭執之事項，則應另行提起訴訟，以資解決
    。從而，原裁定為形式上審查後據以裁定准予強制執行，並
    無不當，抗告意旨仍指摘原裁定不當，求予廢棄，委無理由
    ，應予駁回。
四、據上論結，本件抗告為無理由，爰依非訟事件法第21條第 2
    項、第24條第1項、第46條，民事訴訟法第495條之1第1項、
    第449條第1項、第78條，裁定如主文。
中    華    民    國    99    年    5    月    26    日
                  民事第六庭審判長法  官  朱漢寶
                                  法  官  陶亞琴
                                  法  官  林麗真
以上正本係照原本作成
本件不得再抗告
中    華    民    國    99    年    5    月    26    日
                                書記官  黃靖雅

司法院資訊處製作；財團法人民間司法改革基金會備份。
